【裁判字號】    95,交訴,103
【裁判日期】    951207
【裁判案由】    公共危險
【裁判全文】
臺灣彰化地方法院刑事判決            95年度交訴字第103號
公 訴 人    臺灣彰化地方法院檢察署檢察官
被    告    甲○○
上列被告因公共危險案件，經檢察官提起公訴 (95年度偵字第32
62號)，本院判決如下：
    主  文
甲○○駕駛動力交通工具肇事，致人受傷而逃逸，處有期徒刑壹
年。
    事  實
一、甲○○於民國九十五年二月九日十四時許，駕駛車牌號碼：
    八七九－ＭＷ號營業用小客車，沿彰化縣花壇鄉○○路由東
    往西方向行駛，途經花秀路五一八號前處，本應注意汽車行
    駛時，駕駛人應注意車前狀況，並隨時採取必要之安全措施
    。而依當時天候晴、日間自然光線、柏油路面、乾燥無缺陷
    、無障礙物、視距良好，並無不能注意之情事，竟疏於注意
    ，而撞及沿花秀路由西往東方向行駛而由乙○○所騎之車牌
    號碼：ＴＢＶ－八０七號輕型機車，致乙○○人車倒地，受
    有左鎖骨閉鎖性骨折之傷害（過失傷害部分，業經乙○○撤
    回告訴）。詎甲○○在駕車肇事後，為規避肇事責任，竟僅
    停車稍加查看後，未為必要之救護，亦未依規定報警處理，
    旋即駕車逃逸。嗣為警查獲，始知悉上情。
二、案經彰化縣警察局彰化分局報告臺灣彰化地方法院檢察署檢
    察官偵查起訴。
    理  由
一、訊據被告甲○○固坦承：其確於上開時、地肇事致證人乙○
    ○受傷，惟矢口否認有何肇事逃逸犯行，辯稱：其肇事後有
    下車查看，但證人乙○○說沒事了，其方才離開，其有打電
    話報警，但因手機打不通，本另想找員警處理，但因緊張未
    找到，回到案發現場後，證人乙○○已不在云云。惟查：被
    告上開肇事逃逸犯行，業據證人乙○○於警詢中證稱：「我
    當時倒地受傷，對方有下車查看，我有跟他講話，他問我要
    不要緊，我跟他說叫他不要離開。然後他就駕車駛離現場。
    我沒有報案，是路旁的人報案」（見臺灣彰化地方法院檢察
    署九十五年度偵字第三二六二號偵查卷宗第十頁）；於偵查
    時證稱：（問：車禍當時被告是否下車查看並予以適度之照
    顧？）「他有下車查看，我那時曾喊很痛，但他並未送我到
    醫院，後來的事情我就不知道了」等語（見上開偵查卷宗第
    三十四頁）。證人乙○○於本院審理時並明確證稱：（問：
    被告撞到你後他下車跟你說什麼？）「他問我有無要緊。我
    跟他說我人很痛，頭很暈，後面的事我忘記了」；（問：你
    後來如何到醫院？）「救護車送的，我躺一會兒，救護車就
    來了，那時我不知道被告在何處」；（問：你當時有無跟被
    告說你不要緊？被告可以離開？）「我沒有這樣說」等語（
    見本院卷第二十二頁、第二十三頁）。本院審酌由上開偵查
    卷宗第十八頁之事故照片觀之，證人乙○○所騎車牌號碼：
    ＴＢＶ－八０七號輕型機車受損情形嚴重，且依證人乙○○
    所受傷勢，證人乙○○當時焉有不要求肇事者賠償，而任令
    被告離去之理，是被告所辯：證人乙○○叫其先行離去云云
    ，顯與事理不符，並無可採。又機車之防護力與汽車相去甚
    遠，機車倒地時機車騎士身體因與地面及機車車身摩擦、撞
    擊，往往非死即傷，此為一般人所周知，被告身為職業小型
    車駕駛，焉有不知肇事逃逸事涉刑責之理。此外並有道路交
    通事故現場圖、調查報告表（一）（二）、照片九張、酒精
    測定紀錄表、舉發違反道路交通管理事件通知單、財團法人
    彰化基督教醫院診斷證明書等附卷可稽，本案事證明確，被
    告犯行洵堪認定，應依法論科。
二、核被告甲○○所為，係犯刑法第一百八十五條之四之駕駛動
    力交通工具肇事，致人受傷而逃逸罪。爰審酌被告肇事後，
    未迅對受傷者予以救護，且未保持現場完整，報告警察機關
    ，逕行逃逸，惡性非輕，且其於偵、審期間，始終飾詞否認
    犯行，毫無悔意，惟念其就過失傷害人部分，業與證人乙○
    ○達成和解，且已如數賠償，及其餘犯罪之動機、目的、所
    生之危害等一切情狀，量處如主文所示之刑。
據上論斷，應依刑事訴訟法第二百九十九條第一項前段，刑法第
一百八十五條之四，判決如主文。
本件經檢察官高如應到庭執行職務。
中    華    民    國    95    年    12    月    7     日
              刑事第二庭          審判長法官    李進清
                                        法官    紀佳良
                                        法官    王昌鑫
以上正本證明與原本無異。
如不服本判決，應於判決送達後十日內向本院提出上訴狀 (須附
繕本 )。
告訴人或被害人對於判決如有不服具備理由請求檢察官上訴者，
其上訴期間之計算係以檢察官收受判決正本之日期為準。
中    華    民    國    95    年    12    月    8     日
                                      書記官    陳文俊
附錄本案論罪科刑法條全文：
中華民國刑法第185條之4
（肇事遺棄罪）
駕駛動力交通工具肇事，致人死傷而逃逸者，處 6 月以上 5 年
以下有期徒刑。


司法院資訊處製作；財團法人民間司法改革基金會備份。
